【裁判字號】    88,訴,185
【裁判日期】    890229
【裁判案由】    毒品危害防制條例
【裁判全文】
台灣苗栗地方法院刑事判決                          八十八年度訴字第一八五號
    公  訴  人  臺灣苗栗地方法院檢察署檢察官
    被      告  乙○○
    指定辯護人  本院公設辯護人甲○○
右列被告因毒品危害防制條例案件，經檢察官提起公訴（八十七年度偵字第四六四七
號、八十八年度偵第一七一一號），及同署檢察官移送併辦（八十七年偵字第五二五
七號），本院判決如左：
    主  文
乙○○連續販賣第貳級毒品，累犯，處有期徒刑捌年，扣案之安非他命零點貳公克沒
收；又連續轉讓第貳級毒品，累犯，處有期徒刑柒月，扣案之微量之安非他命，專供
施用安非他命之吸管貳支、吸管器貳支、安非他命袋壹個，均沒收銷燬之。打火機參
個沒收。應執行有期徒刑捌年伍月。扣案之安非他命零點貳公克及微量安非他命，專
供施用安非他命之吸管貳支、吸管器貳支、安非他命袋壹個，均沒收銷燬之。打火機
參個沒收。
    事  實
一、乙○○曾因違反麻醉藥品管理條例案件，經台灣高等法院判處有期徒刑五月確定
    ，於民國（下同）八十七年三月三十一日易科罰金執行完畢，仍不知悔改，竟基
    於意圖營利販賣第二級毒品安非他命之概括犯意，自八十七年七月間起，至八十
    八年一月二十一日止，互以施文清（另案偵辦）000000000號之行動電
    話、或六一二一七一號電話為聯絡方式，連續在苗栗縣造橋鄉龍安加油站旁，以
    重約０、二公克安非他命一包新台幣（下同）一千元之價格，售予施文清（另案
    偵辦）施用，前後約計三十次。又乙○○明知安非他命係屬毒品，竟基於概括轉
    讓毒品之犯意，先後於八十七年八月上旬間，在苗栗縣竹南鎮○○里○○路一九
    三巷十四號林賢（另案偵辦）居處，無償轉讓安非他命三次予林賢施用，每次一
    粒米大小。嗣先八十七年九月二日在林賢上開住處為警查獲，並扣得專供施用安
    非他命之吸管器二組、乙○○轉讓予林賢之微量安非他命。續於八十八年一月二
    十三日，為警在新竹縣五峰鄉大隘村二一鄰四０八號施文清住處查獲，並扣得乙
    ○○販予施文清之安非他命０點二公克，再於同年二月一日在苗栗縣竹南鎮公館
    仔六十三之二號乙○○住處，為警查扣得乙○○所有專供施用安非他命之吸管二
    支、吸管器二支、安非他命袋乙個、打火機三個，始偵知上情。
二、案經苗栗縣警察局竹南分局移送臺灣苗栗地方法院檢察署檢察官、新竹縣警察局
    橫山分局報請台灣新竹地方法院檢察署檢察官呈請台灣高等法院檢察署令轉台灣
    苗栗地方法院檢察署檢察官偵查起訴及同署檢察官移送併辦。
    理  由
一、右開無償轉讓安非他命予林賢之事實，業據被告乙○○於偵查及本院審理中坦承
    不諱，核與共同被告林賢供証情節相符，並有上開扣案物在卷可稽，訊據被告乙
    ○○則矢口否認有何販賣安非他命予被告施文清之情，辯稱：伊僅係無償轉讓安
    非他命予被告施文清云云。惟查，被告乙○○確有販賣安非他命予被告施文清之
    事實，迭業據被告施文清於警訊及偵查中指証綦詳，並就如何聯絡、交易次數、
    地點、價金、數量僅供述明確，況被告乙○○於警訊中亦自承販賣安非他命予被
    告施文清之情，是應認被告施文清上開所供誠屬可採，被告乙○○翻異前供顯係
    畏罪卸責之詞，不足採，此外並有如事實欄之安非他命及吸食器等扣案可証，事
    証明確，被告乙○○上開犯行均堪認定。
二、核被告乙○○所為，係犯毒品危害防制條例第四條第二項販賣第二級毒品安非他
    命罪、同條例第八條第二項之轉讓第二級毒品罪。被告乙○○持有安非他命係供
    販賣、轉讓之用，故其持有之低度行為，應為販賣、轉讓之高度行為所吸收，不
    另論罪。被告販賣、轉讓第二級毒品安非他命之犯行，均時間密接、犯罪構成要
    件相同，顯係基於概括犯意為之，均應依連續犯規定論處。檢察官移送併辦部分
    ，與已起訴部分因有連續犯之裁判上一罪關係，為起訴效力所及，本院自得併予
    審理，併此敘明。被告所犯上開二罪間，犯意各別、行為有異、罪名互殊，應分
    論併罰。被告乙○○曾因違反麻醉藥品管理條例案件，經本院判處有期徒刑五月
    確定，並於八十七年三月三十一日易罰金執行完畢，此有台灣苗栗地方法院檢察
    署刑案資料查註紀錄表及本院被告全國前案紀錄表各一紙在卷足憑，其於有期徒
    刑執行完畢五年內再犯本件有期徒刑以上之罪，為累犯，應依刑法第四十七條之
    規定遞加重其刑。爰審酌被告已有違反麻醉藥品爰審酌被告犯罪之動機、目的、
    手段，犯罪時所受之刺激及其品性、生活狀況、智識程度、犯罪所生之損害，及
    犯罪後不否認部分犯行，暨被告販賣該毒品影響國民身體健康甚鉅，等一切情狀
    ，分別量處如主文所示之刑，並定其應執行之刑，以示懲處。另扣案之第二級毒
    品安非他命（０點二公克及微量），安非他命之吸管二支、吸管器二支及二組、
    安非他命袋乙個、打火機三個，均係專供施用第二級毒品安非他命所用，應依毒
    品危害防制條例第十八條第一項，沒收銷燬之。扣案之打火機三個，係被告乙○
    ○所有，供犯罪所用之物，應刑法第三十八條第一項第二款沒收。
據上論斷，應依刑事訴訟法第二百九十九條第一項前段，毒品危害防制條例第四條第
二項、第八條第二項、第十八條第一項，刑法第十一條前段、第五十六條、第五十一
條第五款、第四十七條、第三十八條第一項第二款，判決如主文。
本案經檢察官陳義忠到庭執行職務。
中      華      民      國    八十九    年      二      月    二十九    日
                                      臺灣苗栗地方法院刑事庭
                                          法  官  姚  銘  鴻
右正本證明與原本無異。
如不服本判決，應於送達後十日內向本院提出上訴狀（須附繕本），上訴於台灣高等
法院台中分院。
                                          書記官  崔  玉  屏
中      華      民      國    八十九    年      二      月    二十九    日
附錄本案論罪科刑法條全文：
毒品危害防治條例第四條第二項
製造、運輸、販賣第二級毒品者，處無期徒刑或七年以上有期徒刑，得併科新臺幣七
百萬元以下罰金。


司法院資訊處製作；財團法人民間司法改革基金會備份。
